最　高　行　政　法　院　裁　定
                                     100年度裁字第1099號
上  訴  人　飛越國際人力資源管理顧問有限公司
代　表　人　陳玲麗
被 上訴 人　臺北市政府
代　表　人　郝龍斌
上列當事人間就業服務法事件，上訴人對於中華民國99年7月15
日臺北高等行政法院99年度簡字第356號判決，提起上訴，本院
裁定如下：
　　主  文
上訴駁回。
上訴審訴訟費用由上訴人負擔。
　　理  由
一、按對於適用簡易程序之裁判提起上訴，須經本院許可。前項
    許可，以訴訟事件所涉及之法律見解具有原則性者為限，行
    政訴訟法第235條定有明文。所謂法律見解具有原則性，係
    指該訴訟事件所涉及之法律問題意義重大，而有加以闡釋之
    必要而言。
二、上訴人為雇主李麗娟及印尼籍外勞LAMIATI ANI(下簡L君，
    護照號碼：AL536924)辦理就業服務業務，卻於民國（下同
    ）98年7月15日以傳真向雇主李麗娟要求規定標準以外之費
    用，合計新臺幣（下同）27,303元(明細如下：「外勞97年1
    2月20日至98年1月16日薪資」15,840元、「稅金」3,168元
    、「中信貸款第1期」8,295元)；另雇主李麗娟於98年7月22
    日以存證信函要求上訴人返還代辦L君來臺工作之相關文件
    ，惟上訴人仍留置行政院勞工委員會核發之許可文件未返還
    。案經被上訴人審查屬實，認上訴人違反就業服務法第40條
    第5款及同條第10款之規定，爰依同法第66條第1項及第67條
    第1項規定，以98年10月12日府勞二字第09838064800號裁處
    書，處上訴人罰鍰273,030元及60,000元，共計333,030元（
    下稱原處分）。上訴人不服，提起訴願，亦遭決定駁回，遂
    提起行政訴訟。
三、本件上訴人對於高等行政法院適用簡易程序所為之判決，提
    起上訴，係以：本件涉及就業服務法第40條第5款、第10款
    之法律適用，本件涉及原則性法律見解。上訴人顯無假借名
    目扣款之故意，原判決以事後函覆推論事前上訴人已知外勞
    L君無需扣款而假借名目予以扣款云云，該判決之判斷、得
    心證之理由，即難謂無違論理法則。本案外勞L君早已逃離
    工作地，則外勞L君對雇主李君應無任何薪資請求權可行使
    ，足證縱設上訴人曾與雇主李君間就如何分擔外勞脫逃所造
    成損失，亦為與就業服務業務無關之協議，其要約與承諾顯
    然均與就業服務法第40條第5項之規定不符，原判決其適用
    法規亦有違誤。且雇主李君先後於98年10月30日、98年11月
    9日、12月30日，及99年2月1日，提出「切結說明書」、「
    補充說明」、「本人寄存證信函後補充說明」及「99年2月1
    日補充說明」共4份文件，且經上訴人聲請傳喚，均足以證
    明李君於被上訴人所屬勞工局訪談時所述，係出於捏造不實
    。查前開文件及李君均足證上訴人絕無就業服務法第40條第
    5款及第10款之違規行為。原審判決不予採信，亦未准傳喚
    ，有違行政訴訟法第234條、189條等規定，而有同法第243
    條之當然違背法令。另遍查全卷，並無98年7月9日之存證信
    函，迺原審判決竟認定雇主李麗娟曾於98年7月9日寄發存證
    信函予上訴人，函稱：「...請貴公司於接到此函3日內，返
    還本人所有申請外勞相關文件正本......」且據以推論事實
    ，即難謂無理由欠備及矛盾之違法。而雇主李君因外勞逃逸
    ，為重新申請外勞，迺於98年7月22日發函，請求上訴人於
    函到3日內返還所有申請外勞相關文件正本，上訴人於98年7
    月24日收受(25、26為假日)。參以返還文件行為需李君配合
    ，其未能返還相關文件顯非當然可歸責於上訴人。且上訴人
    隨即受被上訴人通知98年8月4日應接受訪談，且被上訴人98
    年7月29日北市勞二字第09834656700號函復要求上訴人親自
    將相關文件帶去訪談現場自可推知李君(已在98年7月24日)
    及被上訴人有改命上訴人於訪談現場交付相關文件之意思。
    抑且，依雙方往來慣例，雙方歷來均以上訴人之營業處所為
    契約履行地。以上所述諸多有利於上訴人之事項，原審判決
    竟全未審酌，遂行裁判，自嫌理由欠備。退萬步言之，被上
    訴人據以裁罰上訴人之所謂「違反雇主之意思，留置」之勞
    委會97年10月1日勞職許字第097384577號函及97年1月28日
    勞職許字第0971449841號函及名冊等3相關文件，均為已過
    期、失效之文件(因雇主李君外勞已在98年1月17日逃逸)，
    是依公平誠信及權利濫用禁止原則，亦應認非屬就業服務法
    第40條第10款之許可文件及相關文件。原處分機關據以裁罰
    顯屬違誤，原審判決未予以糾正，仍予維持，自難謂無有適
    用法規不當之當然違背法令等語，為其論據。雖上訴人所陳
    本件涉及就業服務法第40條第5款、第10款之法律適用云云
    ，惟查，本件違反行政法上義務行為之事實係違反就業服務
    法第40條第5款、第10款規定，就本件所涉及之該法律問題
    並無意義重大而有加以闡釋之必要，至於其他上訴理由無非
    就原審取捨證據、認定事實之職權行使，任意指摘原判決有
    違背法令情事，並無所涉及之法律見解具有原則性之情事。
    上訴人提起上訴，依首開規定及說明，不應許可，其上訴難
    謂合法，應予駁回。
四、據上論結，本件上訴為不合法。依行政訴訟法第249條第1項
    前段、第104條、民事訴訟法第95條、第78條，裁定如主文
    。
中　　華　　民　　國　　100　 年　　4　　 月　　29　　日
                    最高行政法院第六庭
                        審判長法官　黃　合　文
                              法官　黃  淑  玲
                              法官　劉　介　中
                              法官　帥　嘉　寶
                              法官　陳　鴻　斌

以  上  正  本  證  明  與  原  本  無  異
中　　華　　民　　國　　100　 年　　5　　 月　　2　　 日
　　　　　　　　　　　　　　　書記官　張　雅　琴